Inventaris van het archief van het Ministerie van Cultuur, Recreatie en Maatschappelijk Werk, Beleidsterrein Recreatie, 1949-1982
Nationaal Archief, Den Haag
- Openluchtrecreatie 1945-1996, 051
  - Het, in overeenstemming met andere betrokken ministers, opstellen en vaststellen van structuurschema's inzake de openluchtrecreatie. 1962-, 10
    - Concepten hoofdstuk 3.4.4. - 7.2., 1978; 1886; -1.855.4.07.8; pak
    - Stuurgroep Structuurschema Openluchtrecreatie (SGSOR), 11e vergadering., 1978; 2793
  - Het, in overeenstemming met de andere betrokken ministers, jaarlijks opstellen en vaststellen van een voortschrijdend meerjarenplan, ter voorbreiding en verwezenlijking van het rijksbeleid inzake de openluchtrecreatie. 1971-1983, 11
    Grondslag: Coördinatiebeschikking openluchtrecreatie 1975, art. 2, lid 2 en 3.
    - Meerjarenplanning voor het Rijksbeleid op het gebied van de Openluchtrecreatie., 1966-1982; div. nrs
      - Algemeen, 1966-1974, 1938; -1.855.6/.07.352
      - Totstandkoming. 1966-1982, div. nrs
        - Over de jaren 1969 - 1973, 1966-1973, 1921; -1.855.6/07.85
        - Over de jaren 1971 - 1975, 1970-1972, 1919; -1.855.6/07.85; pak
        - Over de jaren 1972 - 1976, 1970-1972, 632; -1.855.6
        - Over de jaren 1974 - 1978, 1972-1974, 1863; -4.07.352
        - Over de jaren 1975 - 1986, 1974-1982, 1864; -4.07.352
      - Begrotingen 1971-1975. 1971, div. nrs
        - Friesland, Groningen, Drenthe en Overijssel, 1971, 115; -1.855.6; pak
        - Gelderland, Utrecht en Noord-Holland, 1971, 116; -1.855.6; pak
        - Zuid-Holland, Noord-Brabant en Limburg, 1971, 117; -1.855.6
    - Over de jaren 1972 - 1976., 1970-1972; 632; -1.855.6
  - Het ontwikkelen van instrumenten/methoden voor de provinciale en gemeentelijke overheden, ten behoeve van de uitvoering van het regionale/lokale openluchtrecreatiebeleid. 1969-, 12
    Bron: Begroting 1969.
    - Overleg met de Vereniging van Nederlandse Gemeenten onder meer over subsidiëring van voorzieningen voor openluchtrecreatie., 1963-1974; 1833; -1.855.617
    - Samenstelling van de brochure inzake de projectontwikkeling op het gebied van de openluchtrecreatie door Raadgevend Bureau Berenschot NV., 1967-1973; 1742; -1.855.6; pak
  - Het ontwikkelen, medevaststellen, coördineren en evalueren van de Procedure Projectontwikkeling Openluchtrecreatie, ten behoeve van de planning van recreatievoorzieningen. 1968-1983, 13
    - Overleg inzake de procedure Projectontwikkeling Openluchtrecreatie Limburg., 1975-1982; 2349; -1.855.4.07.8
    - Reacties op Toeristisch-Recreatief-Ontwikkelings Plannen (TROP's), plannen ter vergroting van het bovenregionaal toeristisch bezoek met als doel de verbetering van de werkgelegenheidsstructuur en het regionaal inkomen en overleg over de afstemming met de Planningsprocedure Openluchtrecreatie (PPO)., 1980-1982; 2076; -1.855.407.8
    - Procedure ontwikkeling inzake voorstudie en basisplannen recreatie., 1970-1971; 1763; -1.855.6; pak
      Met 3 tekeningen, aan te vragen onder de inv. nrs. 100325 - 100327.
  - Het voorbereiden, medevaststellen, coördineren en evalueren van beleid inzake de inrichting en het beheer van recreatievoorzieningen. 1960-, 14
    Bron: Eindrapport Interdepartementale Werkgroep Financiering Recreatieschappen 1978.
    Nota recreantenbeleid 1986.
    Notitie beheerbeleid 1990.
    - Ontwikkeling van het beleid met betrekking tot de Oosterschelde, met name de inrichting van het Verdronken Land van het Markiezaat van Bergen op Zoom., 1980-1982; 2087; -1.793
      Met 3 tekeningen, aan te vragen onder de inv. nrs. 100379 - 100381.
    - Reactie aan de Commissie Recreatief Gebruik Randmeren IJsselmeerpolders inzake het concept-Inrichtingsplan Gooi-IJmeer., 1981; 2091; -1.777.81
    - Overleg met onder andere de Stichting Recreatie inzake de ontsluiting van militaire oefenterreinen., 1959-1974; 1757; -1.855.6
    - Overleg inzake de bestemming van drooggevallen gronden in het Veerse Meer., 1961-1975; 1900; -1.855.6; pak
      Met 4 tekeningen, aan te vragen onder de inv. nrs. 100354 - 100357.
    - Overleg inzake plannen voor de aanleg van een populierenbos in Oostelijk-Flevoland ten behoeve van de papierindustrie en de openluchtrecreatie., 1964-1967; 2771; -1.855.6; pak
    - Overleg inzake plannen voor zilverzandwinning op de Brunssumerheide, gemeente Nieuwenhagen, en de gevolgen hiervan voor de openluchtrecreatie., 1965-1970; 1717; -1.855.618; pak
    - Standpunten omtrent het gebruik en de inrichting van de westelijke Randmeren en het behoud als eiland van Marken (Markerwaard)., 1965-1976; 1871; -1.855.6; pak
      Met 1 tekening, aan te vragen onder inv. nr. 100352.
    - Overleg inzake de aanleg van spaarbekkens ten behoeve van de drinkwatervoorziening in de Brabantse Biesbosch., 1966-1969; 440; -1.855.6; pak
    - Het verlenen van medewerking bij de totstandkoming van het recreatieplan De Riperkrite., 1970-1977; 1854; -1.855.44; pak
    - Overleg inzake beheersvormen en tenaamstelling van recreatiegronden, alsmede het opstellen van de Nota Verkenning van de Problematiek van de Beheerskosten., 1971-1975; 2789; -1.855.6
  - Het formuleren van standpunten met betrekking tot het ruimtelijke ordeningsbeleid, vanuit het belang van de openluchtrecreatie. 1945-, 19
    Bron: Begrotingen, nota's.
    - Overleg over de situering van nieuwe terreinen voor militaire doeleinden., 1964-1970; 542; -1.853.2; pak
      Met 4 tekeningen, aan te vragen onder inv. nr. 100132 - 100135.
    - Overleg inzake het ruilverkavelingenbeleid in relatie tot het openluchtrecreatiebeleid., 1966-1982; 1985; -1.855.4.07.8
    - Voorbereiding van het overleg met België inzake de Belgische plannen tot vestiging van een olieraffinaderij bij Ternaaien aan de west-zijde van de Maas tegenover Eijsden., 1970-1973; 1785; -1.855.618; pak
    - Overleg inzake woningbouwplannen in het recreatiegebied Spaarnwoude., 1974-1982; 1986; -1.855.44
    - Overleg en advies inzake de ontwerp-Landinrichtingswet., 1976-1982; 2568; -1.777.81
    - Ontwikkeling van het beleid met betrekking tot de Oosterschelde, met name de inrichting van het Verdronken Land van het Markiezaat van Bergen op Zoom., 1980-1982; 2087; -1.793
    - Reactie aan de Commissie Recreatief Gebruik Randmeren IJsselmeerpolders inzake het concept-Inrichtingsplan Gooi-IJmeer., 1981; 2091; -1.777.81
    - Overleg met onder andere de Stichting Recreatie inzake de ontsluiting van militaire oefenterreinen., 1959-1974; 1757; -1.855.6
    - Het verlenen van medewerking aan de voorbereiding op vergaderingen van de Raad voor de Ruimtelijke Ordening uit de Ministerraad., 1961-1973; 1821; -1.855.618
    - Overleg inzake de bestemming van drooggevallen gronden in het Veerse Meer., 1961-1975; 1900; -1.855.6; pak
    - Overleg inzake plannen voor de aanleg van een populierenbos in Oostelijk-Flevoland ten behoeve van de papierindustrie en de openluchtrecreatie., 1964-1967; 2771; -1.855.6; pak
    - Overleg inzake plannen voor zilverzandwinning op de Brunssumerheide, gemeente Nieuwenhagen, en de gevolgen hiervan voor de openluchtrecreatie., 1965-1970; 1717; -1.855.618; pak
    - Overleg met overheidsinstellingen inzake algemene en gemeentelijke aangelegenheden, op het gebied van recreatie, ruimtelijk beleid, restauratie en werkgelegenheid., 1965-1975; div. nrs; pak
      Geordend op provincie
      - Friesland, 1968-1974, 1839; pak
      - Overijssel, 1966-1975, 1817; -1.855.6; pak
        Met 4 tekeningen, aan te vragen onder de inv. nrs. 100331 - 100334.
      - Utrecht, 1969-1973, 1822; -1.855.6
      - Noord-Holland, 1965-1971, 1828; -1.855.6; pak
        Met 2 tekeningen, aan te vragen onder de inv. nrs. 100337 - 100338.
      - Zeeland, 1965-1971, 1824; -1.855.6
      - Limburg, 1970-1973, 1823; -1.855.6
    - Standpunten omtrent het gebruik en de inrichting van de westelijke Randmeren en het behoud als eiland van Marken (Markerwaard)., 1965-1976; 1871; -1.855.6; pak
    - Advisering inzake wijzigingen van de Wet op de Ruimtelijke Ordening., 1965-1981; 2357; -1.777.81/.07.76
    - Het positief adviseren over de mogelijke vestiging van een NAVO-hoofdkwartier in Nederland uit oogpunt van natuurbescherming en recreatie., 1966; 2573; -1.855.618
    - Overleg inzake de aanleg van spaarbekkens ten behoeve van de drinkwatervoorziening in de Brabantse Biesbosch., 1966-1969; 440; -1.855.6; pak
    - Overleg inzake plannen voor de (gedeeltelijke) afsluiting van de Oosterschelde en de consequenties hiervan voor de openluchtrecreatie., 1966-1979; 1860; -1.855.6; pak
    - Overleg over de plannen van de NV Provinciale Noordbrabantsche Elektriciteitsmaatschappij voor de bouw van een elektriciteitscentralecomplex ten noord-oosten van 's-Hertogenbosch, tussen de rivieren de Waal en de Maas en de consequenties hiervan voor de recreatieve ontwikkeling van dit gebied., 1970-1974; 113; -1.855.618; pak
      Met 3 tekeningen, aan te vragen onder de inv. nr. 100024 - 100026.
    - Het verlenen van medewerking bij de totstandkoming van het recreatieplan De Riperkrite., 1970-1977; 1854; -1.855.44; pak
    - Overleg inzake beheersvormen en tenaamstelling van recreatiegronden, alsmede het opstellen van de Nota Verkenning van de Problematiek van de Beheerskosten., 1971-1975; 2789; -1.855.6
    - Overleg inzake de biologisch-ecologische consequenties en recreatieve gevolgen van de aanleg van een voorhaven bij IJmuiden., 1976-1979; 500; -1.79
    - Overleg over het gebruik van militaire terreinen voor recreatieve doeleinden., 1976-1980; 1991; -1.86/.07.8
    - Overleg inzake de ruimtelijke aspecten van het defensiebeleid in Gelderland., 1978-1979; 1856; -1.855.6
  - Het instellen van consulentschappen voor de openluchtrecreatie in de provincies. 1965-1994, 20
    - Werkzaamheden en taakuitvoering van de Consulentschappen Openluchtrecreatie., 1965-1974; 1847; -1.855.6
  - Het instellen, wijzigen en opheffen van werkgroepen, commissies en raden inzake de subsidiëring van de openluchtrecreatie. 1960-, 28
    - Vergaderstukken van de Commissie Rijksgoedkeuringen CRM, met als taak het adviseren over de verdeling van beschikbare gelden over de verschillende sub-sectoren, waaronder openluchtrecreatie, van het jaarlijks bouwprogramma., 1965-1966; 76; -1.855.618
      Met 3 tekeningen, aan te vragen onder de inv. nrs. 100019 - 100021.
  - Het vaststellen van een gedifferentieerd subsidiesysteem voor provincies, gemeenten en recreatieschappen, ten behoeve van de aanleg van recreatievoorzieningen. 1967-, 30
    - Overleg inzake de tostandkoming van subsidievoorwaarden en procedures bij grondverwerving ten behoeve van algemene recreatievoorzieningen., 1965-1982; 1994; -4.07.85
      Bevat stukken uit 1958
    - Overleg inzake de totstandkoming van procedures en voorwaarden betreffende subsidieverlening voor voorzieningen voor de openluchtrecreatie., 1966-1982; 1969; -4.07.85
    - Overleg inzake het subsidiebeleid van de Directie Openluchtrecreatie., 1967-1982; 2069; -4.07.85
    - Overleg inzake uitgangspunten, doelstellingen en planning van het beleid over de openluchtrecreatie., 1969-1982; 1970; -4.07.08; pak
    - Overleg inzake beleid met betrekking tot het Nationaal Fietspadenplan, met name op het gebied van subsidievoorwaarden., 1973-1982; 2167; -1.855.45
    - Overleg inzake wijziging van de Voorschotregeling Subsidies ten bate van Openluchtrecreatie ten algemene nutte., 1974-1982; 2084; -4.07.85
    - Nota aan de minister inzake het verstrekken van extra kapitaalsleningen aan gemeenten in Noord- en Zuid-Nederland voor de aanleg van recreatievoorzieningen ter bevordering van de werkgelegenheid., 1967; 169; -1.855.6
    - Totstandkoming van de Regeling Olieverontreiniging Zeestranden; regeling voor het toekennen van een bijdrage in de kosten voor het verwijderen van uit zee aangespoelde olie aan die gemeenten, tot welker grondgebied zeestranden behoren, waarvan de recreatieve waarde op ernstige wijze is aangetast ten gevolge van deze olie., 1967-1975; 1892; -1.777
    - Begrotingen Openluchtrecreatiesubsidies., 1971-1972; 2168; -1.855.607.76
    - Nota inzake de totstandkoming van een recreatieverfijningsregeling, waarbij aan gemeenten, die op een bepaald gebied extra uitgaven hebben, extra gelden worden toegewezen uit het Gemeentefonds., 1973; 1722; -1.855.6
    - Vaststelling van beleid, organisatie en procedures in het kader van het Extra Werkgelegenheids Programma (EWP)., 1973-1981; 185; -1.836
    - Overleg inzake experimenteel beleid en subsidieregeling recreatie en wonen., 1974-1979; div. nrs
      - 1974-1975, 1858; -1.855.6; pak
      - 1976-1979, 2178; -1.855.6
    - Vaststelling en wijziging van het subsidiebeleid en de subsidieprocedure., 1974-1979; 1875; -1.855.4.07.352; pak
    - Overleg inzake experimentele subsidie kleine kernen in het kader van het Bijzonder Regionaal Welzijnsbeleid (BRW)., 1975-1978; 2508; -1.855.4.07.8
  - Het instellen, instrueren en opheffen van (interdepartementale) commissies en werkgroepen ter voorbereiding van het beleid inzake de openluchtrecreatie. 1945-, 33
    - Instelling van de Beheerscommissie voor het Oostvaardersplassengebied, met als taak de ministers van Verkeer en Waterstaat en van Cultuur, Recreatie en Maatschappelijk Werk te adviseren inzake maatregelen ten behoeve van de instandhouding en ontwikkeling van dit natuurgebied., 1981-1982; 2387; -1.853.2/.07.58
    - Instelling en werkwijze van de Werkgroep Oude Kanalen, met als taak het vervaardigen van een inventarisatie van de landschappelijke, natuurwetenschappelijke, cultuurhistorische en recreatieve waarden opdat een beleidsvisie met betrekking tot de oude kanalen kan worden ontwikkeld., 1977-1982; 2575; -1.85.07.58
    - Instelling, samenstelling en opheffing van de Contactcommissie Grevelingen, met als taak het doen uitwisselen van informatie en het doen voeren van overleg tussen haar leden onderling, alsmede het (on)gevraagd dienen van advies inzake de belangen van natuur, landschap en openluchtrecreatie in het Grevelingenbekken en de instelling van een Voorlopige Raad van Bestuur voor de Grevelingen, met als taak het (on)gevraagd dienen van advies inzake de belangen van natuur, landschap en openluchtrecreatie in de Grevelingen., 1978-1981; 2358; -1.85/.07.58
    - Instelling, samenstelling en werkwijze van de Werkgroep Toeristische Bewegwijzering., 1967-1975; 1949; -1.855.4/.07.58
    - Instelling, samenstelling en werkwijze van de Nationale Commissie van Overleg voor Toerisme en Recreatie., 1974-1975; 1943; -1.855.4/.07.58
  - Het deelnemen aan commissies en werkgroepen inzake de voorbereiding en evaluatie van beleid dat de openluchtrecreatie raakt, waarbij het voorzitterschap en/of secretariaat niet onder de minister belast met openluchtrecreatie berust. 1945-, 34
    - Deelname in diverse werkgroepen en overleg met onder andere Rijkswaterstaat aangaande de kwestie 'zoet of zout water' in het Grevelingenmeer, na het gereed komen van de Philipsdam en de Oesterdam., 1980-1982; 2101; -1.79
    - Raad inzake de luchtverontreiniging, met als taak zich te beraden omtrent de vraagstukken, verband houdende met het voorkomen en bestrijden van luchtverontreiniging., 1961-1978; 2415; -1.85.07.54
    - Interdepartementale Overleggroep Vaarwegennota, met als taak het formuleren van toekomstig beleid met betrekking tot de vaarwegen en het verkeer op alle bij het Rijk in beheer zijnde wateren., 1973-1982; 1992; -1.855.4.07.8
    - Ambtelijke Werkgroep Duivenvoorde, met als taak het opstellen van een deelplan voor het deelgebied Duivenvoorde van het recreatieschap 's-Gravenwoude., 1975-1976; 1899; -1.855.6; pak
    - Plenaire Werkgroep Waddenzee, met als taak het voorbereiden van de regeringsbeslissing over de hoofdlijnen van de ontwikkeling van de Waddenzee, onder andere betreffende de ontwikkeling van de openluchtrecreatie., 1977-1978; div. nrs
      - 01e - 06e vergadering, 1977, 119; pak
      - 07e - 08e vergadering, 1977, 120; pak
      - 09e - 10e vergadering, 1977-1978, 121; pak
    - Deelname aan het Landelijk Comité Nationale Boomfeestdag., 1954-1978; 1882; -1.853.21; pak
    - Stichting Recreatie., 1958-1973; div. nrs
      - Algemeen, 1958-1964, 1940; -1.855.617
      - Sectie commissie natuur- en recreatiebehoud, 1966-1971, 2362; -1.855.617
      - Vergaderstukken van het dagelijks bestuur, 1973, 97; -1.855.617; pak
    - Beraadsgroep Openstelling Militaire Oefenterreinen van de Stichting Recreatie, met als taak het nagaan of militaire werken en terreinen een recreatieve functie zouden kunnen vervullen voor openstelling ten behoeve van de openluchtrecreatie., 1962-1971; div. nrs
      - Vergaderstukken, 1962-1971, 105; -1.855.618
      - Rapporten over een mogelijk recreatief gebruik van militaire werken en terreinen en De Militaire Werken in de Stelling Amsterdam en hun eventuele betekenis voor de recreatie, 1963-1965, 106; -1.855.618
        Met 2 tekeningen, aan te vragen onder de inv. nr. 100022 - 100023.
      - Nieuwe Hollandse Waterlinie (Utrecht), 1964-1965, 112; -1.855.618
      - Vestingwerken Gelderse Vallei (Grebbelinie), 1965-1967, 110; -1.855.618
      - Stelling van Den Helder, 1968-1969, 111; -1.855.618
    - Stichting Zilveren Jeugdcentra, met als taak het voeren van het beheer over de door het Koninklijk echtpaar ter gelegenheid van het zilveren huwelijksjubileum aan de gehele Nederlandse jeugd ter beschikking gestelde terreinen Het zilveren Schor en De Hunnenschans., 1962-1971; div. nrs
      - Correspondentie, 1963-1971, 96; -1.855.617; pak
      - Vergaderingen van de Raad van Advies, 1962-1967, 95; -1.855.617; pak
      - Bouw (bevat onder andere jaarverslagen), 1962-1970, 448; -1.855.617; pak
      - Bijlagen, 1962-1967, 446; -1.855.617
    - Vergaderingen van de Werkgroep Lauwerszeegebied van de Rijksplanologische Commissie., 1964-1965; 2423; -1.855.618
      Met 9 tekeningen, aan te vragen onder de inv. nrs. 100413 - 100421.
    - Overleg inzake deelname aan het bestuur van de Stichting onderzoek Midden Delfland., 1964-1976; 1859; -1.855.6
    - Coördinatie-College voor Openbare Werken., 1964-1978; div. nrs
      - Benoeming van leden, 1964-1978, 1872; -4.07.54
      - Vergaderingen. 1968-1972, div. nrs
        - 79e, 102e en 103e vergadering, 1968, 2421; -1.855.618
        - 104e - 106e vergadering, 1968-1969, 2422; -1.855.618
        - 107e - 110e vergadering, 1970-1972, 2410; -1.855.618
      - Overleg inzake gesubsidieerde projecten. 1967-1971, div. nrs
        - 1967, 2424; -1.855.618
        - 1971, 2501; -1.855.618
      - Totaal-overzichten van gesubsidieerde projecten in het kader van de aanvullende werkgelegenheid, 1968, 2418; -1.855.618; pak
      - Opgaven van provincies van werken in het kader van de Wet Sociale Werkvoorzieningen (WSW), 1968-1972, 2420; -1.855.618
    - Samenstelling, werkwijze en vergaderstukken van de Provinciale Planologische Commissies., 1966-1970; 1950; -1.855.4/.07.58
    - Werkcommissie Militaire Oefengelegenheid van de Rijks Planologische Commissie, met als taak advies uit te brengen inzake het verwerven van vier regionale oefenterreinen., 1966-1972; div. nrs
      - Vergaderingen, 1966-1968, 99
      - Plannen voor inpoldering van het Balgzand nabij Den Helder, 1967-1970, 109; -1.855.618
      - Overleg en interne notities, met kamervragen, 1968-1972, 98; -1.855.618; pak
      - Divisieproject Ter Apel, vergaderstukken, 1970-1971, 108; -1.855.618; pak
      - Divisieproject Ter Apel, reacties op het eindrapport, 1970-1971, 107; -1.855.618; pak
    - Interdepartementaal overleg inzake de totstandkoming van een regeling betreffende de bestrijding van olievervuiling op de kust., 1967-1969; 2758
    - Deelname aan de Commissie Herinvoering Zomertijd van de Sociaal Economische Raad, met als taak de staatssecretaris van Economische zaken te informeren omtrent de consequenties van een invoering van de zomertijd., 1967-1974; 2380; -1.855.618
    - 216e vergadering., 1968; 2475; -1.855.618
    - 217e vergadering., 1968; 2476; -1.855.618
    - 218e vergadering., 1968; 2477; -1.855.618
    - 219e vergadering., 1968; 2478; -1.855.618
    - 220e vergadering., 1968; 2479; -1.855.618
    - 222e vergadering., 1968; 2480; -1.855.618
    - 223e vergadering., 1968; 2482; -1.855.618
    - 224e vergadering., 1968; 2483; -1.855.618
    - 229e vergadering., 1969; 2484; -1.855.618
    - 230e vergadering., 1969; 2485; -1.855.618
    - 231e vergadering., 1969; 2486; -1.855.618
    - 232e vergadering., 1969; 2487; -1.855.618
    - 233e vergadering., 1969; 2488; -1.855.618
    - Werkgroep Bufferstroken, met als taak het voorbereiden van de verwerving van gronden in bufferstroken., 1968-1969; 2579; -1.855.6.07.354
    - Commissie Planologie Luchtvaartterreinen., 1969-1970; div. nrs
      - Infrastructuur en toeleidingswegen, 1969-1970, 1819; -1.855.618; pak
      - Overleg en interne notities inzake de uitbreiding van de luchthaven Schiphol met een vijfde baan, 1969-1970, 1814; -1.855.618
    - Werkgroep Toeristisch en Recreatief Onderwijs, met als taak het adviseren van de minister van Onderwijs en Wetenschappen inzake de problematiek van het gehele terrein van het toeristisch en recreatief onderwijs., 1971-1973; 122; -1.855.35; pak
    - Correspondentie met het secretariaat van de Werkgroep Maasoverleg Noord-Brabant/Limburg (consulent voor de Openluchtrecreatie Ressort Zuid-Oost) inzake het rapport Maasoverleg I., 1971-1974; 1849; -1.855.6/.07.571
    - Werkgroep Toeristische Bewegwijzering, met als taak het opstellen van eisen, waaraan een toeristisch object moet voldoen teneinde te worden bewegwijzerd en het inventariseren van deze objecten., 1971-1974; 2414; -1.855.45; pak
    - Commissie Spaarbekken IJsselmeer, met als taak het uitbrengen van advies inzake plannen voor een spaarbekken in het IJsselmeer ten behoeve van de openbare drinkwatervoorziening., 1974-1977; 2413; -1.855.4.07.58
    - Projectgroep Geluidwerende Maatregelen Circuit Zandvoort, met als taak een voorstel te doen voor de te nemen maatregelen tot reductie van de geluidhinder rond het circuit en de concretisering van eventuele maatregelen te begeleiden., 1979; 2416; -1.855.4.07.58
  - Het voorbereiden van intern (wetenschappelijk) onderzoek en het vaststellen van onderzoeksrapporten inzake het openluchtrecreatiebeleid. 1965-, 58
    - Inventarisatieonderzoek naar het botenbestand en de ligplaatssituatie van pleziervaartuigen., 1976-1977; 1874; -1.855.4.07.16
    - Studierapport Behoefteraming op het gebied van de Openluchtrecreatie., 1981; 272; deel
  - Het formuleren van opdrachten voor en het vaststellen van eindrapportages van extern (wetenschappelijk) onderzoek betreffende het openluchtrecreatiebeleid. 1945-, 60
    - Onderzoek naar de financiële bijdragen die verblijfsrecreatieve voorzieningen kunnen opleveren ten gunste van de jaarlijkse exploitatie van projecten voor dagrecreatie door Polyzathe BV., 1980-1982; 2071; -4.07.353.3
      Met 1 tekening, aan te vragen onder inv. nr. 100377.
    - Overleg met belanghebbenden inzake het onderzoek naar het recreatief gebruik van forten en vestingwerken., 1962-1972; 1831; -1.855.6
    - Inventarisatie en overleg met de Stichting Recreatie en belanghebbende ministeries inzake het onderzoek naar het recreatief gebruik van forten, vestingwerken en munitieopslagplaatsen., 1963-1973; 1830; -1.855.6; pak
    - Concept-nota Openluchtrecreatie, door het Geografisch Instituut van de Katholieke Universiteit Nijmegen., 1966-1967; 2385; -1.855.6
    - Voorstudie ten behoeve van een onderzoek naar de recreatieruimten in de open lucht binnen de woonkernen, door de Stichting Interuniversitair Sociaal- Wetenschappelijk Onderzoek (SISWO)., 1966-1969; 1781; -1.855.6
    - Coördinatie van het onderzoek openluchtrecreatie., 1967-1974; div. nrs
      - 1967-1968, 89
      - 1969-1974, 91; -1.855.6; pak
    - Overzicht van lopende en voorgenomen externe onderzoekingen op het terrein van de openluchtrecreatie., 1970; 1918; -1.855.6